臺灣高等法院刑事判決　　　　　　　　　100年度上訴字第1號
上　訴　人　臺灣臺北地方法院檢察署檢察官
被　　　告　鍾振全
選任辯護人　陳家慶律師
　　　　　　黃建霖律師
上列上訴人因被告違反毒品危害防制條例案件，不服臺灣臺北地
方法院99年度訴字第375 號，中華民國99年11月11日第一審判決
（起訴案號：臺灣臺北地方法院檢察署99年度偵字第3054、3379
、4735號、99年度毒偵字第649 、650 、651 號），提起上訴，
本院判決如下：
    主  文
原判決關於鍾振全部分撤銷。
鍾振全犯如附表一編號一至三所示之罪，所處之刑如附表一編號
一至三「所處主刑及從刑」欄所示。應執行有期徒刑玖年；扣案
如附表二編號二所示之物品沒收銷燬之；扣案如附表二編號一、
三所示之物，均沒收；未扣案犯罪所得新臺幣捌仟元沒收，如全
部或一部不能沒收時，以其財產抵償之。
    事  實
一、鍾振全前於民國90年間因傷害致死案件，經臺灣桃園地方法
    院判處有期徒刑8 年（原判決誤載為8 月），並經本院、最
    高法院判決駁回上訴確定，於91年2 月21日入監執行，嗣因
    九十六年罪犯減刑條例施行，上開宣告刑經本院裁定減為有
    期徒刑4 年確定，而於減刑條例施行日即96年7 月16日執行
    完畢。詎其仍不知悔改，明知甲基安非他命係屬毒品危害防
    制條例第2 條第2 項第2 款所規定之第二級毒品，不得非法
    販賣、持有，竟意圖營利，基於販賣甲基安非他命之犯意，
    先後為下列行為：
（一）鍾振全於98年11月20日下午6 時43分6 秒，接獲柯長安以
      0000000000號電話撥打至其所有之0000000000號電話（如
      附表二編號1 所示），柯長安以要「我要那個」等語，暗
      示欲購買甲基安非他命，鍾振全表示需稍晚才能交貨；鍾
      振全即向毒品上游徐堉仁（綽號「老哥」）聯絡，並以低
      於新臺幣（以下同）4000元之不詳價格販入甲基安非他命
      1 小包（約1 公克）後，於當日下午8 時33分47秒撥打電
      話告知柯長安「可以過來」，暗示柯長安前來拿取甲基安
      非他命，待柯長安到達其位於臺北市中山區○○○路○ 段
      129 號之公司後，即交付甲基安非他命1 小包（約1 公克
      ）予柯長安，並收取4000元，賺取其中差價牟利。
（二）鍾振全於98年12月中旬某日接獲柯長安以0000000000號電
      話撥打至其0000000000號電話，柯長安表示欲購買甲基安
      非他命，鍾振全表示需稍晚才能交貨；鍾振全即向毒品上
      游徐堉仁聯絡，並以低於4000元之不詳價格販入甲基安非
      他命1 小包（約1 公克）後，再撥打電話告知柯長安前來
      拿取，待柯長安到達其位於上址之公司後，即交付甲基安
      非他命1 小包（約1 公克）予柯長安，並收取4000元，賺
      取其中差價牟利。
（三）鍾振全於99年1 月19日下午5 時43分31秒，接獲柯長安以
      0000000000號電話撥入其0000000000號電話，柯長安詢問
      「晚上可以拿到吧？」等語，暗示要購買甲基安非他命，
      鍾振全即表示「應該可以」，柯長安即要鍾振全確定能取
      得之時間後再以電話聯絡，嗣柯長安再持上開電話撥打鍾
      振全電話詢問此事，鍾振全表示「他來差不多10、11點多
      」，暗示要到當日晚間11時許才能取得甲基安非他命，嗣
      鍾振全向毒品上游徐堉仁聯絡，並以低於4000元之不詳價
      格販入甲基安非他命1 小包（約1 公克）後，於當日晚間
      11時57分34秒撥打電話告知柯長安「你過來好了」等語，
      暗示柯長安可以前來拿取甲基安非他命，同年月20日凌晨
      0 時20分許，柯長安到達鍾振全位於上址之公司後，鍾振
      全即交付甲基安非他命1 小包（約1 公克）予柯長安，並
      收取4000元，賺取其中差價牟利。
    嗣因員警掌握鍾振全涉及毒品案件之線索，並對之實施通訊
    監察，於99年1 月20日凌晨鍾振全最後一次販賣甲基安非他
    命予柯長安當日展開行動蒐證，當場查獲鍾振全、柯長安2
    人，並扣得上開行動電話（如附表二編號1 ）、第二級毒品
    甲基安非他命1 包（如附表二編號2 ）及販賣毒品所得4000
    元（如附表二編號3 ）等物，查悉上情。
二、案經臺北市政府警察局移送臺灣臺北地方法院檢察署檢察官
    偵查起訴。
    理  由
壹、程序方面：
    按被告以外之人（包括證人、鑑定人、告訴人、被害人及共
    同被告等）於審判外之陳述雖不符刑事訴訟法第159 條之1
    至之4 等4 條之規定，經當事人於審判程序同意作為證據，
    法院審酌該言詞陳述或書面陳述作成時之情況，認為適當者
    ，得為證據，當事人或辯護人於法院調查證據時，知有刑事
    訴訟法第159 條第1 項不得為證據之情形，而未於言詞辯論
    終結前聲明異議者，視為有前項之同意，同法第159 條之5
    定有明文。查本件下列所用於證明被告鍾振全犯罪之被告以
    外之人於審判外之供述，公訴人、被告鍾振全及其辯護人於
    本院準備程序中均表示同意作為證據（見本院卷第117 至11
    8 頁），而本院審酌上開供述證據製作時之情況，無不當取
    供及證明力明顯過低之瑕疵，認以之作為證據應屬適當，揆
    諸前開規定，前揭證據資料應有證據能力。
貳、實體方面：
一、訊據被告鍾振全固坦承有於事實欄一(一)至(三)所示之時間、地
    點交付甲基安非他命予柯長安，並且向柯長安收取每包4000
    元對價等事實，惟矢口否認有何販賣甲基安非他命之犯行，
    辯稱：伊向藥頭拿4000元之甲基安非他命交給柯長安，並未
    賺柯長安的錢等語；其辯護人另辯以：被告鍾振全是受柯長
    安之託，代為購入甲基安非他命，且為警查獲時，僅搜得被
    告鍾振全交付予柯長安之甲基安非他命，並未搜到被告鍾振
    全持有其他甲基安非他命，足見被告鍾振全無大量購入而散
    賣營利之意圖，且無證據證明被告鍾振全有販賣獲利等語。
    經查：
（一）被告鍾振全於事實欄一(一)至(三)所示前後3 次，經以其0000
      000000號電話接獲柯長安以0000000000號電話撥打之來電
      ，得悉柯長安欲購買甲基安非他命後，即商妥其份量、價
      錢，繼而連繫上游賣家並前往購入甲基安非他命，再連繫
      柯長安前來其公司取貨，每次價格均為4000元，最後一次
      即99年1 月20日凌晨，被告鍾振全交付甲基安非他命並收
      取4000元對價後，當場為員警查獲等情節，均為被告鍾振
      全所自承不諱，且有下列證據可資補強：
    1.證人柯長安於原審審理時具結證稱：伊從去年11月開始施
      用甲基安非他命，施用時間約3 個月，甲基安非他命來源
      是請鍾振全幫伊拿，價格為每公克4000元，伊共請鍾振全
      幫忙拿3 次，時間為去年11月第1 次，之後隔1 個月，就
      是12月、1 月，伊會知道可以跟鍾振全拿到安非他命，是
      聊天中無意間聊到的，是伊問鍾振全有沒有辦法拿到，伊
      沒有跟其他人拿過安非他命等語（見原審卷二第145 頁反
      面、146 頁），該證人於警詢、偵查、原審審理中證述情
      節均大致相符。
    2.被告鍾振全與柯長安於99年1 月20日凌晨0 時20分許最後
      一次交易後，經警當場查獲，並自被告鍾振全身上搜索扣
      得現金4000元（千元鈔票4 張）、0000000000號行動電話
      1 支，另自柯長安身上扣得如附表二編號2 所示甲基安非
      他命1 小包、0000000000號行動電話（柯長安所有，於本
      案不為沒收）等情，有現場照片、搜索扣押筆錄、扣押物
      品目錄表等在卷可稽（見偵字第3054號卷第63至73、84至
      86頁），而扣案白色透明結晶1 包經送鑑定結果，檢出甲
      基安非他命成分（驗餘淨重0.9568公克），有交通部民用
      航空局航空醫務中心99年2 月1 日航藥鑑字第0990521 號
      毒品鑑定書1 份可參，並有如附表二編號1 至3 所示等扣
      案物品可資為佐。
    3.再參以警方對被告鍾振全所使用0000000000號電話監聽結
      果：
      (1)其98年11月20日與柯長安所使用0000000000號電話之通
        話內容：
      （下午6 時43分06秒）
        柯長安：你在哪？
        鍾振全：在外面，板橋啊，你要幹嘛？
        柯長安：我要那個啊。
        鍾振全：好，我回去打給你。
        柯長安：什麼時候？
        鍾振全：晚一點嗎？不然明天早上拿給你。
        柯長安：那晚一點好了。
        鍾振全：好，我可能要到12點喔！
        柯長安：是喔，你再打給我啦！
      （下午8 時13分46秒）
        鍾振全：我8 點半打給你看怎樣？
        柯長安：好啊，什麼八點半打給我。
        鍾振全：... 我看來得及拿給你嗎？
        柯長安：什麼時候？
        鍾振全：8 點半啊。你最慢40分就要出現了喔。
        柯長安：到你店裡喔，你說在公司喔。
        鍾振全：對啦。
        柯長安：8 點半到你公司喔。
        鍾振全：沒有，8 點半給你打電話，你最慢40分要到。
        柯長安：你拿好了喔？
        鍾振全：對啊。
        柯長安：我40分要到就對了。
        鍾振全：我8 點半打給你看怎樣嗎？
        柯長安：好。
      （下午8 時33分47秒）
        鍾振全：好，過來啊... 在民權會館這邊。
        柯長安：好，民權會館。
        鍾振全：就是萬安這邊啊！
        柯長安：喔。
        鍾振全：我們公司左邊這邊啊！
        柯長安：喔好 。
      (2)其99年1 月19日與柯長安所使用0000000000號電話之通
        話內容：
      （下午5 時43分31秒）
        柯長安：你在哪裡？
        鍾振全：我在長溪棺木店。
        柯長安：後面那間小棺木店喔，幹嘛，賭博？
        鍾振全：沒有啊，我要去三重市。
        柯長安：晚上可以拿到吧？
        鍾振全：應該可以吧！
        柯長安：好啦，你再打給我。
        鍾振全：好。
      （晚上9 時59分53秒）
        鍾振全：沒那麼快喔！
        柯長安：差不多什麼時候？
        鍾振全：他來差不多10、11點多，我們還要去新莊！
        柯長安：你們還要去新莊喔？
        鍾振全：對啊。
        柯長安：來回會不會1 、2 點？
        鍾振全：差不多12點多吧！
        柯長安：不然可以拿到我家樓下嗎？
        鍾振全：好，OK。沒問題。
        柯長安：盡量快一點。
        鍾振全：好。
      （晚上11時57分34秒）
        鍾振全：你過來好了。
        柯長安：現在喔？
        鍾振全：來了喔，他已經來了，已經在公司了。
        柯長安：好。
      上開對話內容分別有監聽譯文可按（見警聲搜字第81號偵
      查卷第50至51頁、偵字第3054號卷第20至21頁），被告鍾
      振全、柯長安均承認為其等對話；並經證人柯長安於原審
      審理時證稱：該等電話是請鍾振全幫伊拿毒品的事情，伊
      要過去鍾振全公司拿，拿1 公克4000元，後來有去且有拿
      到毒品等語明確。
    4.綜合上開事證以觀，被告鍾振全有如事實欄一(一)至(三)所載
      ，先後3 次以4000元之對價提供甲基安非他命予柯長安等
      行為，首堪認定。
（二）又被告鍾振全各次交付予柯長安之甲基安非他命，均係向
      徐堉仁販入：
    1.經被告鍾振全於警詢中供稱：伊均係向「老哥」購買甲基
      安非他命、海洛因（海洛因部分如後所述），伊均撥打00
      00000000號電話與「老哥」連絡，再約定時間、地點交易
      毒品，但最近因「老哥」之送毒品小弟被警方逮獲，「老
      哥」就立刻改用0000000000號電話以逃避查緝，伊自98年
      10月間起，共向「老哥」購買過7 次毒品，最後1 次即99
      年1 月19日以4000元購買，一手交錢，一手交貨等語（見
      偵字第3054號卷第11頁）。其於當日經移送地檢署時，於
      偵查中陳稱：柯長安1 、2 個月前問伊是否拿得到甲基安
      非他命，伊說有路可以幫忙拿，拿過3 次甲基安非他命，
      均為4000元，伊是跟一個叫「老哥」的人買的，打電話跟
      「老哥」聯絡，都是在三重重陽路與自強街口的萬泰銀行
      前面跟「老哥」見面，一手交錢一手交貨，從伊住處到萬
      泰銀行單程要10到15分鐘車程，每次均為伊先幫柯長安墊
      錢，最後1 次係19日下午柯長安打電話稱要甲基安非他命
      ，伊晚上8 點多快9 點去三重找「老哥」拿，因「老哥」
      不喜歡與陌生人交易而未介紹柯長安直接向「老哥」買等
      語（同前卷第94至95頁）。嗣於99年2 月24日偵查中，被
      告鍾振全仍供稱：柯長安要的甲基安非他命，伊是向一位
      叫「老哥」的人拿的，是在三重區○○路與自強路口處拿
      的等語（見偵字第3054號卷第124 頁）。被告鍾振全並於
      原審審理中證稱：伊私下均稱呼徐堉仁為「老哥」等語（
      見原審卷三第33頁）。
    2.查徐堉仁於99年1 月6 日上午10時4 分30秒持用00000000
      00號行動電話撥打被告鍾振全持用之0000000000號電話，
      通話內容略以：
        徐堉仁：昨天那個小楊上噱了。
        鍾振全：誰啊？
        徐堉仁：長腳啊！
        鍾振全：是嗎？
        徐堉仁：對啊，本來昨天幫我收錢，然後他打電話給我
                ，約在他家樓下，我到了，一直打電話都沒有
                人接，後來我在附近繞，看到他被三個警察押
                著，到他住處。
        鍾振全：好，我打電話問問看。
        徐堉仁：他是開庭通還是執行通？
        鍾振全：我現在問問看。
      上開通話有監聽譯文在卷可參（見偵字第3054號卷第54頁
      ），與被告鍾振全於警詢時提及徐堉仁因送貨小弟被逮捕
      ，故立即更換使用0000000000號行動電話之情詞互核一致
      ，更足佐證被告鍾振全於警、偵訊中自承情詞屬實。
    3.嗣被告鍾振全於本院審理中雖改稱：柯長安透過伊取得安
      非他命，係因柯長安問伊哪裡可以拿到，伊才問到一個叫
      「阿昆」的，伊騎機車到松江市場旁邊阿昆租屋的地方拿
      等語（見本院卷第118 頁），並於原審審理中陳稱：伊於
      警詢中係以為徐堉仁害伊被抓，心存報復而指稱係向徐堉
      仁購買等語，意指其前所指甲基安非他命來源為徐堉仁一
      節，係有所誣指。惟被告鍾振全於原審審理中亦對所詢：
      何時知道非為徐堉仁所害一節，答稱：因為看電話紀錄好
      像不是徐堉仁，應該不是徐堉仁等語（見原審卷三第28頁
      ），而經參諸被告鍾振全之警詢筆錄，警方已於警詢中提
      示相關監聽譯文（見偵字第3054號卷第10頁），則被告鍾
      振全於該時即知悉其係因被警監聽而遭查獲，與徐堉仁並
      無關聯，其猶於其後為警所詢甲基安非他命來源時，指稱
      係向徐堉仁購買；於當日經移送地檢署訊問時，亦為相同
      陳述，且具體說明與徐堉仁聯絡、交易之細節等情；再於
      相隔一個月餘之偵查中，仍稱是在三重區○○路與自強路
      口向「老哥」拿的，故其各次供稱甲基安非他命之來源為
      徐堉仁，均係在其已閱覽監聽譯文並了解其被查獲與徐堉
      仁並無關聯之後，衡無因誤解其事而出於報復、故意誣指
      為徐堉仁之可能；如非確有該等向徐堉仁購入甲基安非他
      命之事，被告鍾振全何能於警詢、偵查中，陳述其販入甲
      基安非他命之細節歷歷如前，是其於審理中翻異前詞，改
      稱係向「阿昆」購入甲基安非他命云云，並無可採。
（三）再者，被告鍾振全係基於營利之意圖而販入、賣出甲基安
      非他命：
    1.被告鍾振全本身並未施用甲基安非他命，此經其供承在卷
      （見原審卷三第48頁），其為警查獲時所採尿液經送檢驗
      結果，亦僅呈嗎啡陽性反應，另安非他命類則為陰性反應
      ，有臺灣尖端先進生技醫藥股份有限公司濫用藥物檢驗報
      告在卷可稽（見偵字第3054號卷第108 頁），故其身邊一
      般並無甲基安非他命存貨，此自本案員警查獲被告鍾振全
      、柯長安當時，除柯長安身上攜有被告鍾振全最後一次交
      付之甲基安非他命以外，並未在鍾振全處所扣得任何甲基
      安非他命，亦可得證，故被告鍾振全均係接獲柯長安之電
      話得悉其有甲基安非他命需求時，始連繫上手有關購買事
      宜，其各次販入甲基安非他命之目的，均係為該次交付柯
      長安至明。
    2.又參以徐堉仁所持有之甲基安非他命成本，此經其於警詢
      時供稱：安非他命是由綽號「欽仔」之男子拿給伊抵賭債
      ，約15兩（約562.5 公克）等語（見偵字第3379號卷二第
      45頁），及於原審訊問時陳稱：甲基安非他命是「欽仔」
      欠伊28萬元，總共給伊15包來抵債等語（見原審聲羈字第
      67號卷第10頁），依之計算，徐堉仁所持有甲基安非他命
      每公克之成本未逾500 元。即以徐堉仁為警查獲時所扣得
      尚餘存甲基安非他命之數量（12包，驗前總毛重405.27公
      克）為計，其1 公克甲基安非他命之成本亦不逾700 元，
      故徐堉仁將每包1 公克之甲基安非他命出售予被告鍾振全
      ，縱收取成本之3 、4 倍代價，衡情亦遠較4000元為低。
      且按販賣甲基安非他命係違法行為，非可公然為之，復有
      其獨特之販售通路及管道，並無公定之價格，且可任意分
      裝或增減其份量，而每次買賣之價量，可能隨時依雙方關
      係深淺、當時之資力、需求量及對行情之認知、來源是否
      充裕、查緝鬆嚴、購買者被查獲時供述購買對象之可能風
      險評估等，而為機動調整，故其標準非可一概而論，因之
      販賣之利得，除經坦承犯行，或帳冊價量均臻明確外，委
      難察得實情；然縱未確切查得販賣賺取之實際差價，但除
      別有事證，足認係按同一價格轉讓，確未牟利外，尚難執
      此即認非法販賣之事證有所不足，致知過坦承者難辭重典
      ，飾詞否認者反得逞僥倖，而失情理之平。本件被告鍾振
      全既否認其有上揭販賣甲基安非他命之事實，本院自無從
      查得其販入甲基安非他命之真正價格，從而計算出其具體
      利潤金額；然按多年來政府為杜絕毒品氾濫，嚴加執行販
      賣毒品之查緝工作，販賣毒品又係重罪，設若無利可圖，
      一般人當無招惹被查獲移送法辦之風險，平白涉入其中之
      理，而被告鍾振全本身又無施用甲基安非他命，其何以甘
      冒被警查獲及重罪之風險，每遇柯長安來電詢問時，即專
      程為之與徐堉仁連繫購買毒品，且不辭勞費前往三重地區
      取貨、代墊款項，而後再轉交柯長安，所為當有利可圖，
      方足致之，其辯稱以販入之原價轉讓等語，衡情實難採信
      ；是被告鍾振全各次均係基於營利之意圖販入甲基安非他
      命一節，應較合情，而可認定。
    3.再查，柯長安向被告鍾振全聯繫欲購買毒品、被告如何報
      價之過程，經證人柯長安於偵查中證稱：伊是向鍾振全買
      甲基安非他命，但伊不知鍾振全是如何買的，伊是在工作
      上認識鍾振全，鍾振全伊為客戶，因鍾振全主動向伊說有
      辦法拿到甲基安非他命，且之前有人託伊問，伊有問過鍾
      振全，然後伊就找鍾振全，伊打電話請鍾振全幫伊拿甲基
      安非他命，拿到再打電話給伊，三次都是1 公克、4000元
      ，該數量及金額是鍾振全決定的，伊問鍾振全最少要拿多
      少錢，鍾振全稱最少都要4000元，故伊都向鍾振全買4000
      元，數量是1 公克，鍾振全沒有告知係如何找到伊所要的
      甲基安非他命，伊不知鍾振全取得1 公克甲基安非他命的
      代價等語（見偵字第3054號卷第97至98、122 頁），及對
      檢察官所詢為何不能向被告鍾振全買1000元或2000元的量
      一節，答稱：伊也不知道，鍾振全就說不行等語（同前卷
      第122 頁），於原審審理中亦證稱：伊有問過鍾振全可否
      買少一點的金額，鍾振全說沒有辦法等語（見原審卷二第
      148 頁），該等聯繫之情節並為被告鍾振全所不否認，足
      見係被告鍾振全先主動告知柯長安可取得甲基安非他命，
      並於之後每接獲柯長安電話詢問時，即時向其報價，告知
      甲基安非他命1 公克4000元，價格均係固定，是被告鍾振
      全不待與上游藥頭接觸，即能為如此肯定之報價，顯見被
      告鍾振全對於將交付之毒品份量及價格均瞭若指掌，此過
      程與一般販賣毒品之模式相符；況被告鍾振全更要求柯長
      安不得少於該4000元之數額，與代購毒品須依需求者之需
      求量、經與藥頭聯繫後，方能得知及回報毒品之價格等情
      ，亦相逕庭。且關於被告鍾振全有無營利之意圖、有無從
      中牟利之行為，證人柯長安於警詢、偵查、原審審理中均
      證稱其不知鍾振全所交付之甲基安非他命何來、用多少錢
      所買，被告所報價格就是4000元，不得更少等語如前，可
      徵柯長安實際上並不了解被告鍾振全之毒品上游為何，亦
      不知被告鍾振全購買上開毒品之實際進價、有無賺取差價
      等情，自難以其所言資為有利於被告鍾振全之認定；被告
      鍾振全及其辯護人辯稱被告鍾振全係為柯長安代購甲基安
      非他命等情詞，自不足採。
（四）綜上各節，本件事證已臻明確，被告鍾振全所為如事實欄
      一(一)至(三)所示之犯行，均堪認定，皆應依法論科。
二、查甲基安他命係毒品危害防制條例第2 條第2 項第2 款所規
    範之第二級毒品，核被告鍾振全所為如事實欄一(一)至(三)所示
    之行為，均係犯毒品危害防制條例第4 條第2 項之販賣第二
    級毒品罪，被告鍾振全各次販入後、售出前持有甲基安非他
    命之低度行為，均為各該次販賣之高度行為所吸收，皆不另
    論罪；被告鍾振全前有如事實欄一所載之犯罪科刑、執行情
    形，有本院被告前案紀錄表在卷可稽，其於刑之執行完畢5
    年以內故意再犯上開3 罪，均為累犯，俱應加重其刑；被告
    鍾振全所犯上開3 罪，犯意個別，行為互異，應予分論併罰
    。
三、原判決就被告鍾振全部分據以論科，固非無見，然查，被告
    鍾振全所為，均應構成販賣第一級毒品罪，已如前述，原審
    皆論以轉讓禁藥之罪，俱有違誤。公訴人不服原審關於被告
    鍾振全部分之判決，提起上訴認均應構成販賣毒品之行為，
    為有理由，應由本院就被告鍾振全部分予以撤銷改判。爰審
    酌被告鍾振全明知甲基安非他命為法定第二級毒品，仍於柯
    長安詢問時，認有利可牟，為賺取差價而代為購買，不僅戕
    害他人身心健康，且散布甲基安非他命，對社會治安造成潛
    在危害，應予非難；又考量被告鍾振全於行為時從事葬儀社
    工作，每月收入約4 萬餘元之生活狀況，前有賭博、違反麻
    醉藥品條例、傷害致死等前科，素行難稱良好，其於警詢、
    偵查及法院審理中，均坦承有交付甲基安非他命毒品予柯長
    安之犯後態度，兼衡其犯罪動機、目的、手段、智識程度、
    販賣毒品之份量、所得之金額等一切情狀，分別量處如主文
    第2 項所示之刑（即附表一編號1 至3 所示），並定其應執
    行刑。
四、沒收部分：
（一）扣案如附表二編號1 所示之行動電話1 支（其內門號晶片
      卡登記於案外人甘潔宇名下，難認為被告鍾振全所有之物
      ，故不併為宣告沒收），為被告鍾振全所有並持與柯長安
      聯繫販賣甲基安非他所用之物，於被告鍾振全所犯各罪項
      下，均依毒品危害防制條例第19條第1 項前段規定宣告沒
      收。
（二）扣案附表二編號2 所示之甲基安非他命1 小包（驗餘淨重
      0. 9568 公克，另含直接包覆上開甲基安非他命之塑膠袋
      1 個），係被告鍾振全如事實欄一(三)所示販賣予柯長安之
      毒品，經被告鍾振全於本院審理中供承：99年1 月20日在
      柯長安身上扣到安非他命是伊交給柯長安，即其購入時的
      原包裝等語（見本院卷第118 頁反面），與本案直接相關
      ，應依毒品危害防制條例第18條第1 項規定，於該罪項下
      宣告沒收。另直接包覆毒品之塑膠袋，因已沾有所包覆之
      毒品，無法析離，故一併沒收銷燬之。
（三）扣案附表二編號3 所示之4000元，係被告鍾振全為如事實
      欄一(三)所示行為之犯罪所得，應依毒品危害防制條例第19
      條第1 項前段規定，於該罪項下宣告沒收。
（四）被告鍾振全所為如事實欄一(一)、(二)所示販賣毒品予柯長安
      所得價金各4000元，應依毒品危害防制條例第19條第1項
      規定，於各該次販賣毒品罪項下宣告沒收，且因皆未扣案
      ，故均併諭知如全部或一部不能沒收時，以被告之財產抵
      償之。
（五）其餘扣案物品與本案犯行均無關聯，故皆不為沒收之諭知
      ，併此敘明。
據上論斷，應依刑事訴訟法第369 條第1 項前段、第364 條、第
299 條第1 項前段，毒品危害防制條例第4 條第2 項、第18條第
1 項前段、第19條第1 項，刑法第11條、第47條第1 項前段、第
51條第5 款，判決如主文。
本案經檢察官蔡秋明到庭執行職務。
中    華    民    國   100    年    5     月    24    日
                  刑事第十九庭審判長法  官  鄧振球
                                    法  官  潘翠雪
                                    法  官  彭幸鳴
以上正本證明與原本無異。
如不服本判決，應於收受送達後10日內向本院提出上訴書狀，其
未敘述上訴之理由者並得於提起上訴後10日內向本院補提理由書
（均須按他造當事人之人數附繕本）「切勿逕送上級法院」。
                                    書記官  陳靜姿
中    華    民    國   100    年    5     月    24    日
附錄本案論罪科刑適用之法條：
毒品危害防制條例第4 條第2 項
製造、運輸、販賣第二級毒品者，處無期徒刑或7 年以上有期徒
刑，得併科新臺幣1000萬元以下罰金。
附表一：
┌──┬────┬──────────────────┐
│編號│犯罪事實│         所處主刑及從刑             │
├──┼────┼──────────────────┤
│  1 │如事實欄│鍾振全販賣第二級毒品，累犯，處有期徒│
│    │一(一)所示│刑柒年貳月；扣案如附表二編號一所示之│
│    │        │物沒收；未扣案犯罪所得新臺幣肆仟元沒│
│    │        │收，如全部或一部不能沒收時，以其財產│
│    │        │抵償之。                            │
├──┼────┼──────────────────┤
│  2 │如事實欄│鍾振全販賣第二級毒品，累犯，處有期徒│
│    │一(二)所示│刑柒年貳月；扣案如附表二編號一所示之│
│    │        │物沒收；未扣案犯罪所得新臺幣肆仟元沒│
│    │        │收，如全部或一部不能沒收時，以其財產│
│    │        │抵償之。                            │
├──┼────┼──────────────────┤
│  3 │如事實欄│鍾振全販賣第二級毒品，累犯，處有期徒│
│    │一(三)所示│刑柒年貳月；扣案如附表二編號二所示之│
│    │        │物品沒收銷燬之；扣案如附表二編號一、│
│    │        │三所示之物，均沒收。                │
└──┴────┴──────────────────┘
附表二：
┌──┬───────┬───────────────────┐
│編號│扣案物品/數量 │      備                     註       │
├──┼───────┼───────────────────┤
│  1 │黑色HTC 廠牌手│1.被告鍾振全所有並供連繫販賣甲基安非他│
│    │機1 支（不含晶│  命予柯長安所用之物。                │
│    │片卡）        │2.99年1月20日於鍾振全公司內查獲。     │
│    │              │3.原所搭配0000000000號門號登記於案外人│
│    │              │  甘潔宇名下，難認為被告鍾振全所有之物│
│    │              │  ，故晶片卡不併為宣告沒收。          │
├──┼───────┼───────────────────┤
│  2 │甲基安非他命1 │1.被告鍾振全所為如事實欄一(三)所示販賣予│
│    │小包          │  柯長安之甲基安非他命。              │
│    │（驗餘淨重0.95│2.99年1 月20日在鍾振全公司內自柯長安身│
│    │68公克，另含直│  上扣得。                            │
│    │接包覆上開甲基│3.白色透明結晶1 包經送鑑定結果，檢出甲│
│    │安非他命之塑膠│  基安非他命成分（驗餘淨重0.9568公克）│
│    │袋1 個）      │  ，有交通部民用航空局航空醫務中心99年│
│    │              │  2 月1 日航藥鑑字第0990521 號毒品鑑定│
│    │              │  書1 份可參。                        │
├──┼───────┼───────────────────┤
│  3 │新臺幣4000元  │1.被告鍾振全所為如事實欄一(三)所示販賣甲│
│    │              │  基安非他命予柯長安所得之對價。      │
│    │              │2.99年1 月20日在鍾振全公司內扣得。    │
└──┴───────┴───────────────────┘